# 净资产评估值为其负数时，债转股的股权比例

提问人：我 购乐 112 时间：2022-11-20 09:47:42
请教陈版，当净资产的评估值为负数时，国有控股股东拟将债务转为股权的股权比例如何确定，少数股东为个人，

回答人：chenyiwei
净资产评估值为负数，则该企业是否应当进入破产重整程序？
在破产重整中债转股时，参照现有案例，一般是原股东放弃全部股权，债权人按照转股债权的相应比例享有转股后的公司股权。